【裁判字號】    98,易,4125
【裁判日期】    990118
【裁判案由】    竊盜
【裁判全文】
臺灣臺中地方法院刑事判決              98年度易字第4125號
公  訴  人  台灣台中地方法院檢察署檢察官
被      告  甲○○
上列被告因竊盜案件，經檢察官提起公訴（98年度偵字第26218
號），本院判決如下：
    主    文
甲○○攜帶兇器毀越牆垣竊盜，累犯，處有期徒刑柒月。
扣案之鐵鉗壹支、書包壹個、麻袋壹個、塑膠袋壹個均沒收。
    犯罪事實
一、甲○○曾因違反槍砲彈藥刀械管制條例案件，經台灣高等法
    院台中分院88年度上訴字第222號判處有期徒刑8月，併科罰
    金新台幣8萬元；又因毒品危害防制條例案件，經同法院89
    年度上訴字第2213號判處有期徒刑1年5月；再因傷害及違反
    槍砲彈藥刀械管制條例案件，分別經本院89年度易緝字第32
    2號、89年度訴字第2650號判處有期徒刑4月及1年4月，併科
    罰金新台幣6萬元，其中有期徒刑部分另定應執行之刑為1年
    7月，連同8月、1年5月合併執行，於民國95年12月23日縮刑
    執行完畢（接續執行罰金易服勞役部分）。詎仍不知悔改，
    復基於意圖為自己不法所有之竊盜犯意，於98年8月6日15時
    30分許，騎乘機車攜帶客觀上足以對人之生命、身體、安全
    構成威脅，具行兇危險性之鐵鉗1支，及作案用之書包、麻
    袋、塑膠袋各1個，前往台中縣后里鄉○○路429之1號瑞晶
    電子公司R2工區，先以鐵鉗毀壞環繞該電子公司之烤漆板圍
    牆上之鐵絲網（鐵絲網係圍牆之一部），再翻越圍牆至該公
    司洺豪福利社廚房內（無故侵入建築物部分未據告訴），竊
    取快速爐具4組、鍋子3個、電視收視視訊盒1組（合計市價
    約新台幣9650元）。得手後裝入袋中，正欲離去之際，為瑞
    晶電子公司保全人員王昶仁發現，即將得手贓物丟棄，並在
    王昶仁追趕下趁隙爬越圍牆騎乘機車逃離現場。嗣經王昶仁
    報警處理，而為警循線查悉上情。
二、案經台中縣警察局大甲分局報請台灣台中地方法院檢察署檢
    察官偵查起訴。
    理    由
一、證據能力之判斷：
（一）被害人乙○○於警詢中供述部分：按被告以外之人於審判
      外之陳述，雖不符刑事訴訟法第159條之1至第159條之4之
      規定，而經當事人於審判程序同意作為證據，法院審酌該
      言詞陳述或書面陳述作成時之情況，認為適當者，亦得為
      證據；當事人、代理人或辯護人於法院調查證據時，知有
      刑事訴訟法第159條第1項不得為證據之情形，而未於言詞
      辯論終結前聲明異議者，視為有前項之同意，刑事訴訟法
      第159條之5定有明文。查被告甲○○在本院審理時，對於
      被害人即瑞晶電子公司R2工區洺豪福利社負責人乙○○於
      警詢中之供述，表示無意見，且未於言詞辯論終前就其證
      據能力方面聲明異議，本院審酌被害人乙○○於警詢中僅
      係單純陳述遭竊物品及市價，該警詢筆錄之製作，復未發
      現有何違法取供情事或其他瑕疵，認為適當得作為證據使
      用。
（二）證人王昶仁於偵查中具結證述部分：按被告以外之人於偵
      查中向檢察官所為之陳述，除顯有不可信之情況者外，得
      為證據，刑事訴訟法第159條之1第2項定有明文。本件證
      人王昶仁於偵查中之具結證述，查無檢察官就偵查訊問之
      實施，有何違反相關規定之瑕疵，亦無任何證據足資證明
      該證人於偵查中所述有何遭受強暴、脅迫、詐欺、利誘等
      外力干擾，或影響其心理狀況致妨礙其自由陳述等顯不可
      信之情況，本院亦認為該證人於偵查中之具結證述，具有
      證據能力。
二、上揭犯罪事實，業據被告甲○○坦承不諱，核與被害人乙○
    ○於警詢中，及證人王昶仁在偵查時指述之情節相符，並有
    鐵鉗1支、書包、麻袋、塑膠袋各1個扣案，及現場照片13張
    、監視器翻拍畫面6張、現場圖1份附卷可稽，足徵被告之自
    白供述與事實相符。本件事證明確，被告犯行已堪認定。
三、核被告所為，係犯刑法第321條第1項第2款、第3款之攜帶兇
    器毀越牆垣竊盜罪。被告曾因違反槍砲彈藥刀械管制條例案
    件，經台灣高等法院台中分院88年度上訴字第222號判處有
    期徒刑8月，併科罰金新台幣8萬元；又因毒品危害防制條例
    案件，經同法院89年度上訴字第2213號判處有期徒刑1年5月
    ；再因傷害及違反槍砲彈藥刀械管制條例案件，分別經本院
    89年度易緝字第322號、89年度訴字第2650號判處有期徒刑4
    月及1年4月，併科罰金新台幣6萬元，其中有期徒刑部分另
    定應執行之刑為1年7月，連同8月、1年5月合併執行，於95
    年12月23日縮刑執行完畢（接續執行罰金易服勞役部分），
    有台灣高等法院被告前案紀錄表在卷足憑，五年以內故意再
    犯本件有期徒刑以上之罪，為累犯，應依刑法第47條第1項
    規定加重其刑。爰審酌被告已有違反槍砲彈藥刀械管制條例
    等多項前科，仍不知悔改，復利用上揭手段竊取被害人乙○
    ○所有財物，危害社會治安，事後坦承上情，態度尚佳，竊
    得物品價值非多，得手後即為保全人員發現，迄未攜離等一
    切情狀，處以如主文所示之刑。扣案之鐵鉗1支及書包、麻
    袋、塑膠袋各1個，係被告所有供犯罪所用之物，應依刑法
    第38條第1項第2款宣告沒收。
據上論斷，應依刑事訴訟法第299條第1項前段，刑法第321條第1
項第2款、第3款、第47條第1項、第38條第1項第2款，判決如主
文。
本案經檢察官丙○○到庭執行職務。
中    華    民    國    99    年     1    月    18    日
                  刑事第二庭    法  官  鍾堯航
以上正本證明與原本無異。
如不服本判決應於收受判決後10日內向本院提出上訴書狀，並應
敘述具體理由；其未敘述上訴理由者，應於上訴期間屆滿後20日
內向本院補提理由書（均須按他造當事人之人數附繕本）「切勿
逕送上級法院」。
                                書記官  吳淑願
中    華    民    國    99    年    1     月    18    日
附錄論罪科刑法條
刑法第321條第1項：
犯竊盜罪而有左列情形之一者，處六月以上五年以下有期徒刑：
一、於夜間侵入住宅或有人居住之建築物、船艦，或隱匿其內而
    犯之者。
二、毀越門扇、牆垣或其他安全設備而犯之者。
三、攜帶兇器而犯之者。
四、結夥三人以上而犯之者。
五、乘火災、水災或其他災害之際而犯之者。
六、在車站、埠頭而犯之者。

司法院資訊處製作；財團法人民間司法改革基金會備份。
